# 同一控制下的企业吸收合并日如何确定？

提问人：周清林 时间：2012-04-18 09:56:04
请教大家，同一控制下的企业吸收合并，合并方与被合并方均为同一控制下全资子公司，合并日如何确定，会计实物上合并方什么时候开始并帐？

回答人：chenyiwei
同一控制下吸收合并一般是一个逐步实现的过程，把被吸收方的资产、业务、人员逐步转入吸收方，当这一过程将近结束时，可以确定一个截止日期，在该日期之后被吸收方不再以其自身名义对外从事经营活动和开具发票，以这一天作为会计上的合并日。 请有这方面实务经验的网友指正，谢谢！

提问人：mia_philis 时间：2016-07-09 10:01:41
请教陈版@chenyiwei ，非同一控制下的吸收合并日如何确定？合并方A，被吸收合并方甲，被吸收合并方原股东B（49%）和C（51%），A、C和甲均为国企背景。收购价款：B为 805 万，C为 595 万，B企业获得溢价 320 万元。 A与B2010年 9 月 25 日签订收购协议， 9 月 30 日全款打款给B； A与C2010年 12 月 24 日签订收购协议， 2012 年 8 月 8 日全款打款给C； 当地政府作出收购决议的日期为2010 年 8 月 20 日； 资产评估日为 2010 年 7 月 10 日； A接管甲资产负债的时间为 2011 年 5 月 10 日； 甲不再以自身账户对外开票和收款时间为 2011 年 5 月 11 日，工商、地税注销时间为 2016 年 6 月。 如何确定合并日？ 相关资产的入账时间如何确定？溢价部分的价值如何处理？非常感谢。 个人理解为： 1 、该项收购由政府主导，已出示文件，虽与C于 10 年 12 月份签订合同 12 年付款，但付款的情况不会影响该收购行为； 2 、资产负债的接管为 2011 年 5 月，资产的移交也为 2011 年 5 月 10 日，故据此判断该日为控制日。 3 、对于资产，以评估时点为的价值为原值，使用时间为评估时间，年限依据原折旧政策*成新率计算，并从使用时间开始计提折旧， 2011 年 5月并账时同时并入原值和折旧金额。

回答人：chenyiwei
基本赞同你的理解。

提问人：zhs7403 时间：2016-07-09 12:14:19
2011 年 5 月并账时同时并入原值和折旧金额是否合理，按说是视同初始计量的原则？

回答人：chenyiwei
财务报表列报中应视同初始计量，只有原值而没有累计折旧。账务处理中基于简化考虑，允许同时保留累计折旧和原值，但在编制报表和附注时需要调整。